Archief Abraham Bredius
RKD – Nederlands Instituut voor Kunstgeschiedenis
- Aantekeningen 'Steden A-Z', 1880-1922; 0380.B
  - A, circa 1880-1922; 0380.vb21; 8 omslagen
    - Haarlem, circa 1880-1922; 0380.625; 1 omslag
      Haarlem; Europa; Wereld; Nederland; West-Europa; Noord-Holland (prov.); Haarlem; Europe; World; Netherlands; Western Europe; Noord-Holland (prov.)
    - Leiden, circa 1880-1922; 0380.626; 1 omslag
      Leiden; Leiden
      Leiden; [Leiden]; Europa; Wereld; Nederland; Zuid-Holland (prov.); West-Europa; Leiden; [Leiden]; Europe; World; Netherlands; Zuid-Holland (prov.); Western Europe
    - Middelburg, circa 1880-1922; 0380.627; 1 omslag
      Middelburg (Zeeland); Middelburg (Zeeland)
      Middelburg (Zeeland); Europa; Wereld; Nederland; West-Europa; Zeeland (prov.); Middelburg (Zeeland); Europe; World; Netherlands; Western Europe; Zeeland (prov.)
    - Rotterdam, circa 1880-1922; 0380.628; 1 omslag
      Rotterdam; Rotterdam
      Rotterdam; Europa; Wereld; Nederland; Zuid-Holland (prov.); West-Europa; Rotterdam; Europe; World; Netherlands; Zuid-Holland (prov.); Western Europe
    - Utrecht, circa 1880-1922; 0380.629; 1 omslag
      Utrecht (stad); Utrecht (city)
      [Utrecht]; Utrecht (stad); Europa; Utrecht (prov.); Wereld; Nederland; West-Europa; [Utrecht]; Utrecht (city); Europe; Utrecht (prov.); World; Netherlands; Western Europe
  - B, circa 1880-1922; 0380.vb22; 8 omslagen
    - Amsterdam, circa 1880-1922; 0380.630; 1 omslag
    - Delft en Den Haag, circa 1880-1922; 0380.631; 1 omslag
      Delft; Delft; Den Haag; The Hague
      Delft; Europa; Wereld; Nederland; Zuid-Holland (prov.); West-Europa; Delft; Europe; World; Netherlands; Zuid-Holland (prov.); Western Europe
    - Dordrecht, circa 1880-1922; 0380.632; 1 omslag
    - Haarlem, circa 1880-1922; 0380.633; 1 omslag
    - Leiden, circa 1880-1922; 0380.634; 1 omslag
    - Middelburg, circa 1880-1922; 0380.635; 1 omslag
    - Rotterdam, circa 1880-1922; 0380.636; 1 omslag
    - Utrecht, circa 1880-1922; 0380.637; 1 omslag
  - C, circa 1880-1922; 0380.vb23; 8 omslagen
    - Amsterdam, circa 1880-1922; 0380.638; 1 omslag
    - Delft en Den Haag, circa 1880-1922; 0380.639; 1 omslag
    - Dordrecht, circa 1880-1922; 0380.640; 1 omslag
    - Haarlem, circa 1880-1922; 0380.641; 1 omslag
    - Leiden, circa 1880-1922; 0380.642; 1 omslag
    - Middelburg, circa 1880-1922; 0380.643; 1 omslag
    - Rotterdam, circa 1880-1922; 0380.644; 1 omslag
    - Utrecht, circa 1880-1922; 0380.645; 1 omslag
  - D, circa 1880-1922; 0380.vb24; 8 omslagen
    - Amsterdam, circa 1880-1922; 0380.646; 1 omslag
    - Delft en Den Haag, circa 1880-1922; 0380.647; 1 omslag
    - Dordrecht, circa 1880-1922; 0380.648; 1 omslag
    - Haarlem, circa 1880-1922; 0380.649; 1 omslag
    - Leiden, circa 1880-1922; 0380.650; 1 omslag
    - Middelburg, circa 1880-1922; 0380.651; 1 omslag
    - Rotterdam, circa 1880-1922; 0380.652; 1 omslag
    - Utrecht, circa 1880-1922; 0380.653; 1 omslag
  - E, circa 1880-1922; 0380.vb25; 8 omslagen
    - Amsterdam, circa 1880-1922; 0380.654; 1 omslag
    - Delft en Den Haag, circa 1880-1922; 0380.655; 1 omslag
    - Dordrecht, circa 1880-1922; 0380.656; 1 omslag
    - Haarlem, circa 1880-1922; 0380.657; 1 omslag
    - Leiden, circa 1880-1922; 0380.658; 1 omslag
    - Middelburg, circa 1880-1922; 0380.659; 1 omslag
    - Rotterdam, circa 1880-1922; 0380.660; 1 omslag
    - Utrecht, circa 1880-1922; 0380.661; 1 omslag
  - F, circa 1880-1922; 0380.vb26; 7 omslagen
    - Amsterdam, circa 1880-1922; 0380.662; 1 omslag
    - Den Haag, circa 1880-1922; 0380.663; 1 omslag
    - Dordrecht, circa 1880-1922; 0380.664; 1 omslag
    - Haarlem, circa 1880-1922; 0380.665; 1 omslag
    - Leiden, circa 1880-1922; 0380.666; 1 omslag
    - Middelburg, circa 1880-1922; 0380.667; 1 omslag
    - Rotterdam, circa 1880-1922; 0380.668; 1 omslag
  - G, circa 1880-1922; 0380.vb27; 8 omslagen
    - Amsterdam, circa 1880-1922; 0380.669; 1 omslag
    - Delft en Den Haag, circa 1880-1922; 0380.670; 1 omslag
    - Dordrecht, circa 1880-1922; 0380.671; 1 omslag
    - Haarlem, circa 1880-1922; 0380.672; 1 omslag
    - Leiden, circa 1880-1922; 0380.673; 1 omslag
    - Middelburg, circa 1880-1922; 0380.674; 1 omslag
    - Rotterdam, circa 1880-1922; 0380.675; 1 omslag
    - Utrecht, circa 1880-1922; 0380.676; 1 omslag
  - H, circa 1880-1922; 0380.vb28; 8 omslagen
    - Amsterdam, circa 1880-1922; 0380.677; 1 omslag
    - Delft en Den Haag, circa 1880-1922; 0380.678; 1 omslag
    - Dordrecht, circa 1880-1922; 0380.679; 1 omslag
    - Haarlem, circa 1880-1922; 0380.680; 1 omslag
    - Leiden, circa 1880-1922; 0380.681; 1 omslag
    - Middelburg, circa 1880-1922; 0380.682; 1 omslag
    - Rotterdam, circa 1880-1922; 0380.683; 1 omslag
    - Utrecht, circa 1880-1922; 0380.684; 1 omslag
  - I-J, circa 1880-1922; 0380.vb29; 8 omslagen
    - Amsterdam, circa 1880-1922; 0380.685; 1 omslag
    - Delft en Den Haag, circa 1880-1922; 0380.686; 1 omslag
    - Dordrecht, circa 1880-1922; 0380.687; 1 omslag
    - Haarlem, circa 1880-1922; 0380.688; 1 omslag
    - Leiden, circa 1880-1922; 0380.689; 1 omslag
    - Middelburg, circa 1880-1922; 0380.690; 1 omslag
    - Rotterdam, circa 1880-1922; 0380.691; 1 omslag
    - Utrecht, circa 1880-1922; 0380.692; 1 omslag
  - K, circa 1880-1922; 0380.vb30; 5 omslagen
    - Amsterdam, circa 1880-1922; 0380.693; 1 omslag
    - Delft en Den Haag, circa 1880-1922; 0380.694; 1 omslag
    - Haarlem, circa 1880-1922; 0380.695; 1 omslag
    - Leiden, circa 1880-1922; 0380.696; 1 omslag
    - Rotterdam, circa 1880-1922; 0380.697; 1 omslag
  - L, circa 1880-1922; 0380.vb31; 8 omslagen
    - Amsterdam, circa 1880-1922; 0380.698; 1 omslag
    - Delft en Den Haag, circa 1880-1922; 0380.699; 1 omslag
    - Dordrecht, circa 1880-1922; 0380.700; 1 omslag
    - Haarlem, circa 1880-1922; 0380.701; 1 omslag
    - Leiden, circa 1880-1922; 0380.702; 1 omslag
    - Middelburg, circa 1880-1922; 0380.703; 1 omslag
    - Rotterdam, circa 1880-1922; 0380.704; 1 omslag
    - Utrecht, circa 1880-1922; 0380.705; 1 omslag
  - M, circa 1880-1922; 0380.vb32; 8 omslagen
    - Amsterdam, circa 1880-1922; 0380.706; 1 omslag
    - Delft en Den Haag, circa 1880-1922; 0380.707; 1 omslag
    - Dordrecht, circa 1880-1922; 0380.708; 1 omslag
    - Haarlem, circa 1880-1922; 0380.709; 1 omslag
    - Leiden, circa 1880-1922; 0380.710; 1 omslag
    - Middelburg, circa 1880-1922; 0380.711; 1 omslag
    - Rotterdam, circa 1880-1922; 0380.712; 1 omslag
    - Utrecht, circa 1880-1922; 0380.713; 1 omslag
  - N, circa 1880-1922; 0380.vb33; 8 omslagen
    - Amsterdam, circa 1880-1922; 0380.714; 1 omslag
    - Delft en Den Haag, circa 1880-1922; 0380.715; 1 omslag
    - Dordrecht, circa 1880-1922; 0380.716; 1 omslag
    - Haarlem, circa 1880-1922; 0380.717; 1 omslag
    - Leiden, circa 1880-1922; 0380.718; 1 omslag
    - Middelburg, circa 1880-1922; 0380.719; 1 omslag
    - Rotterdam, circa 1880-1922; 0380.720; 1 omslag
    - Utrecht, circa 1880-1922; 0380.721; 1 omslag
  - O, circa 1880-1922; 0380.vb34; 8 omslagen
    - Amsterdam, circa 1880-1922; 0380.722; 1 omslag
    - Delft en Den Haag, circa 1880-1922; 0380.723; 1 omslag
    - Dordrecht, circa 1880-1922; 0380.724; 1 omslag
    - Haarlem, circa 1880-1922; 0380.725; 1 omslag
    - Leiden, circa 1880-1922; 0380.726; 1 omslag
    - Middelburg, circa 1880-1922; 0380.727; 1 omslag
    - Rotterdam, circa 1880-1922; 0380.728; 1 omslag
    - Utrecht, circa 1880-1922; 0380.729; 1 omslag
  - P, circa 1880-1922; 0380.vb35; 7 omslagen
    - Amsterdam, circa 1880-1922; 0380.730; 1 omslag
    - Delft en Den Haag, circa 1880-1922; 0380.731; 1 omslag
    - Dordrecht, circa 1880-1922; 0380.732; 1 omslag
    - Haarlem, circa 1880-1922; 0380.733; 1 omslag
    - Leiden, circa 1880-1922; 0380.734; 1 omslag
    - Middelburg, circa 1880-1922; 0380.735; 1 omslag
    - Rotterdam, circa 1880-1922; 0380.736; 1 omslag
  - Q, circa 1880-1922; 0380.vb36; 1 omslag
    - Amsterdam, circa 1880-1922; 0380.737; 1 omslag
  - R, circa 1880-1922; 0380.vb37; 8 omslagen
    - Amsterdam, circa 1880-1922; 0380.738; 1 omslag
    - Delft en Den Haag, circa 1880-1922; 0380.739; 1 omslag
    - Dordrecht, circa 1880-1922; 0380.740; 1 omslag
    - Haarlem, circa 1880-1922; 0380.741; 1 omslag
    - Leiden, circa 1880-1922; 0380.742; 1 omslag
    - Middelburg, circa 1880-1922; 0380.743; 1 omslag
    - Rotterdam, circa 1880-1922; 0380.744; 1 omslag
    - Utrecht, circa 1880-1922; 0380.745; 1 omslag
  - S, circa 1880-1922; 0380.vb38; 8 omslagen
    - Amsterdam, circa 1880-1922; 0380.746; 1 omslag
    - Delft en Den Haag, circa 1880-1922; 0380.747; 1 omslag
    - Dordrecht, circa 1880-1922; 0380.748; 1 omslag
    - Haarlem, circa 1880-1922; 0380.749; 1 omslag
    - Leiden, circa 1880-1922; 0380.750; 1 omslag
    - Middelburg, circa 1880-1922; 0380.751; 1 omslag
    - Rotterdam, circa 1880-1922; 0380.752; 1 omslag
    - Utrecht, circa 1880-1922; 0380.753; 1 omslag
  - T, circa 1880-1922; 0380.vb39; 8 omslagen
    - Amsterdam, circa 1880-1922; 0380.754; 1 omslag
    - Delft en Den Haag, circa 1880-1922; 0380.755; 1 omslag
    - Dordrecht, circa 1880-1922; 0380.756; 1 omslag
    - Haarlem, circa 1880-1922; 0380.757; 1 omslag
    - Leiden, circa 1880-1922; 0380.758; 1 omslag
    - Middelburg, circa 1880-1922; 0380.759; 1 omslag
    - Rotterdam, circa 1880-1922; 0380.760; 1 omslag
    - Utrecht, circa 1880-1922; 0380.761; 1 omslag
  - U, circa 1880-1922; 0380.vb40; 5 omslagen
    - Amsterdam, circa 1880-1922; 0380.762; 1 omslag
    - Dordrecht, circa 1880-1922; 0380.763; 1 omslag
    - Leiden, circa 1880-1922; 0380.764; 1 omslag
    - Rotterdam, circa 1880-1922; 0380.765; 1 omslag
    - Utrecht, circa 1880-1922; 0380.766; 1 omslag
  - V, circa 1880-1922; 0380.vb41; 8 omslagen
    - Amsterdam, circa 1880-1922; 0380.767; 1 omslag
    - Delft en Den Haag, circa 1880-1922; 0380.768; 1 omslag
    - Dordrecht, circa 1880-1922; 0380.769; 1 omslag
    - Haarlem, circa 1880-1922; 0380.770; 1 omslag
    - Leiden, circa 1880-1922; 0380.771; 1 omslag
    - Middelburg, circa 1880-1922; 0380.772; 1 omslag
    - Rotterdam, circa 1880-1922; 0380.773; 1 omslag
    - Utrecht, circa 1880-1922; 0380.774; 1 omslag
  - W, circa 1880-1922; 0380.vb42; 8 omslagen
    - Amsterdam, circa 1880-1922; 0380.775; 1 omslag
    - Delft en Den Haag, circa 1880-1922; 0380.776; 1 omslag
    - Dordrecht, circa 1880-1922; 0380.777; 1 omslag
    - Haarlem, circa 1880-1922; 0380.778; 1 omslag
    - Leiden, circa 1880-1922; 0380.779; 1 omslag
    - Middelburg, circa 1880-1922; 0380.780; 1 omslag
    - Rotterdam, circa 1880-1922; 0380.781; 1 omslag
    - Utrecht, circa 1880-1922; 0380.782; 1 omslag
  - X, circa 1880-1922; 0380.vb43; 2 omslagen
    - Den Haag, circa 1880-1922; 0380.783; 1 omslag
    - Leiden, circa 1880-1922; 0380.784; 1 omslag
  - Y, circa 1880-1922; 0380.vb44; 4 omslagen
    - Amsterdam, circa 1880-1922; 0380.785; 1 omslag
    - Delft en Den Haag, circa 1880-1922; 0380.786; 1 omslag
    - Middelburg, circa 1880-1922; 0380.787; 1 omslag
    - Rotterdam, circa 1880-1922; 0380.788; 1 omslag
  - Z, circa 1880-1922; 0380.vb45; 4 omslagen
    - Amsterdam, circa 1880-1922; 0380.789; 1 omslag
    - Delft en Den Haag, circa 1880-1922; 0380.790; 1 omslag
    - Haarlem, circa 1880-1922; 0380.791; 1 omslag
    - Leiden, circa 1880-1922; 0380.792; 1 omslag
- Aantekeningen steden, 1880-1922; 0380.C
  - Arnhem, circa 1880-1922; 0380.793; 1 omslag
    Arnhem; Arnhem
    [Arnhem]; Arnhem; Europa; Wereld; Nederland; West-Europa; Gelderland (prov.); [Arnhem]; Arnhem; Europe; World; Netherlands; Western Europe; Gelderland (prov.)
  - Bergen op Zoom, circa 1880-1922; 0380.794; 1 omslag
    Bergen op Zoom; Bergen op Zoom
    Bergen op Zoom; Europa; Wereld; Noord-Brabant (prov.); Nederland; West-Europa; Bergen op Zoom; Europe; World; Noord-Brabant (prov.); Netherlands; Western Europe
  - Gouda, schilders, circa 1880-1922; 0380.vb46; 5 omslagen
    Gouda; Gouda
    Gouda; Europa; Wereld; Nederland; Zuid-Holland (prov.); West-Europa; Gouda; Europe; World; Netherlands; Zuid-Holland (prov.); Western Europe
    - Diverse schilders, circa 1880-1922; 0380.795; 1 omslag
    - Anderson, circa 1880-1922; 0380.796; 1 omslag
    - Crabeth, Wouter Pietersz en Reynier, circa 1880-1922; 0380.797; 1 omslag
    - Ketel, C.W., circa 1880-1922; 0380.798; 1 omslag
    - Leylich, C.J. van, circa 1880-1922; 0380.799; 1 omslag
  - Gouda, aantekeningen uit diverse registers, circa 1880-1922; 0380.vb47; 6 omslagen, 1 stuk
    - Poorterboeken uit de periode 1390-1779, circa 1880-1922; 0380.800; 1 omslag
    - Trouwboeken Hervormden, circa 1880-1922; 0380.801; 1 omslag
    - Gedoopten Hervormde Gemeente, circa 1880-1922; 0380.802; 1 omslag
    - Hervormde Fransche en Waalsche Gemeente, circa 1880-1922; 0380.803; 1 omslag
      Bevat register van Ouderlingen en Diacenen.
    - Declaratie van kosten bij 'menheer de Rekenmeester' 20 december 1611, betreffende het verblijf van Hugo de Groot, circa 1880-1922; 0380.804; 1 stuk
    - Uittreksels uit de stadsrekeningen uit de periode 1634-1701, circa 1880-1922; 0380.805; 1 omslag
    - Register van geplunderde en beschadigde huizen, 17 en 18 september 1787, circa 1880-1922; 0380.806; 1 omslag
  - Gorinchem, circa 1880-1922; 0380.807; 1 omslag
    Gorinchem; Gorinchem
    Gorinchem; Gorkum; Europa; Wereld; Nederland; Zuid-Holland (prov.); West-Europa; Gorinchem; Gorkum; Europe; World; Netherlands; Zuid-Holland (prov.); Western Europe
  - Kleine Steden, circa 1880-1922; 0380.808; 1 omslag
    Alkmaar; Alkmaar; Enkhuizen; Enkhuizen; Hoorn (Noord-Holland); Hoorn (Noord-Holland); Schoonhoven; Schoonhoven; Veere; Veere; Zierikzee (Schouwen-Duiveland); Zierikzee (Schouwen-Duiveland)
    Alkmaar; Europa; Wereld; Nederland; West-Europa; Noord-Holland (prov.); West-Friesland (regio); Alkmaar; Europe; World; Netherlands; Western Europe; Noord-Holland (prov.); West-Friesland (region)
    Enkhuizen; Europa; Wereld; Nederland; West-Europa; Noord-Holland (prov.); West-Friesland (regio); Enkhuizen; Europe; World; Netherlands; Western Europe; Noord-Holland (prov.); West-Friesland (region)
    Hoorn (Noord-Holland); Europa; Wereld; Nederland; West-Europa; Noord-Holland (prov.); West-Friesland (regio); Hoorn (Noord-Holland); Europe; World; Netherlands; Western Europe; Noord-Holland (prov.); West-Friesland (region)
    Schoonhoven; Europa; Wereld; Nederland; Zuid-Holland (prov.); West-Europa; Schoonhoven; Europe; World; Netherlands; Zuid-Holland (prov.); Western Europe
    Veere; Europa; Wereld; Nederland; West-Europa; Zeeland (prov.); Veere; Europe; World; Netherlands; Western Europe; Zeeland (prov.)
    Zierikzee (Schouwen-Duiveland); Europa; Schouwen-Duiveland; Wereld; Nederland; West-Europa; Zeeland (prov.); Zierikzee (Schouwen-Duiveland); Europe; Schouwen-Duiveland; World; Netherlands; Western Europe; Zeeland (prov.)
    Alkmaar, Enkhuizen, Hoorn, Schoonhoven, Veere, Zierikzee, diversen.
- Aantekeningen en manuscripten voor de rubriek 'Archiefsprokkelingen' in tijdschrift 'Oud Holland', 1880-1922; 0380.D
  - A, circa 1880-1922; 0380.vb48; 2 omslagen
    - Adler, Irene, circa 1880-1922; 0380.960; 1 omslag
    - Antonissen, Arnoldus, circa 1880-1922; 0380.809; 1 omslag
  - B, circa 1880-1922; 0380.vb49; 22 omslagen
    - Baden, Hans Jurriaensz van, circa 1880-1922; 0380.810; 1 omslag
    - Barentsz, Dirck; Basse, Willem, circa 1880-1922; 0380.811; 1 omslag
    - Bassé, Jan (de Oude), circa 1880-1922; 0380.812; 1 omslag
    - Beerstraten, Abraham, circa 1880-1922; 0380.813; 1 omslag
    - Benoist, Estienne, circa 1880-1922; 0380.814; 1 omslag
    - Bernarts, Laurens, circa 1880-1922; 0380.815; 1 omslag
    - Beverwijk, Ijsbrand van, circa 1880-1922; 0380.816; 1 omslag
    - Byljot, Abraham, circa 1880-1922; 0380.817; 1 omslag
    - Blankerhof, Jan; Bellekin, Jan, circa 1880-1922; 0380.818; 1 omslag
    - Bogdan, Jacob, circa 1880-1922; 0380.819; 1 omslag
    - Bol, Cornelis, circa 1880-1922; 0380.820; 1 omslag
    - Bos, Pieter van den (Paulus van den), circa 1880-1922; 0380.821; 1 omslag
    - Bray, de (diversen), circa 1880-1922; 0380.822; 1 omslag
    - Brederode, Pieter Adriaensz van, circa 1880-1922; 0380.823; 1 omslag
    - Broeck, Hendrik en Jan van den, circa 1880-1922; 0380.824; 1 omslag
    - Broucke, Crispijn van den, circa 1880-1922; 0380.825; 1 omslag
    - Bruynseels, Andries, circa 1880-1922; 0380.826; 1 omslag
    - Buytendijck, Meyndert, circa 1880-1922; 0380.827; 1 omslag
    - Bundel, Willem Willemsz van den, circa 1880-1922; 0380.828; 1 omslag
    - Bunnick, Johan van, circa 1880-1922; 0380.829; 1 omslag
    - Burcht, Hendrick van der, circa 1880-1922; 0380.830; 1 omslag
    - Bylert, Jan van, circa 1880-1922; 0380.831; 1 omslag
  - C, circa 1880-1922; 0380.vb50; 7 omslagen
    - Calraet, Abraham van (en anderen), circa 1880-1922; 0380.832; 1 omslag
    - Cappen, Abraham van der, circa 1880-1922; 0380.833; 1 omslag
    - Carbasius, Theodorus; Closterman, Baptist; Coxie, Anthony de, circa 1880-1922; 0380.834; 1 omslag
    - Colijns, David, circa 1880-1922; 0380.835; 1 omslag
    - Cornelisz, Barend, circa 1880-1922; 0380.836; 1 omslag
    - Croon, J., circa 1880-1922; 0380.837; 1 omslag
    - Croos, P.; Cuylaert, P.; Kuypers, M., circa 1880-1922; 0380.838; 1 omslag
  - D, circa 1880-1922; 0380.vb51; 4 omslagen
    - Dancker, Gillis Gerritsz; Dancx, Francoys, circa 1880-1922; 0380.839; 1 omslag
    - Deym, Maerten Pietersz, circa 1880-1922; 0380.840; 1 omslag
    - Dorsten, Jacobus van, circa 1880-1922; 0380.841; 1 omslag
    - Dijck, Alexander van, circa 1880-1922; 0380.842; 1 omslag
  - E, circa 1880-1922; 0380.vb52; 4 omslagen
    - Eemont, Adrian van, circa 1880-1922; 0380.843; 1 omslag
    - Eggers, Bartholomeus, circa 1880-1922; 0380.844; 1 omslag
    - Erlenwijn, Johannes van, circa 1880-1922; 0380.845; 1 omslag
    - Esselens, Jacob, circa 1880-1922; 0380.846; 1 omslag
  - F, circa 1880-1922; 0380.vb53; 5 omslagen
    - Fabritius, Barent, circa 1880-1922; 0380.847; 1 omslag
    - La Fage, Raimond; Frangaert, Symon; Floor, Laurens, circa 1880-1922; 0380.848; 1 omslag
    - Fouchier, Bartram de, circa 1880-1922; 0380.849; 1 omslag
    - Fransen, Jan, circa 1880-1922; 0380.850; 1 omslag
    - Fuyter, Lion de, circa 1880-1922; 0380.851; 1 omslag
  - G, circa 1880-1922; 0380.vb54; 5 omslagen
    - Goere, Willem Willemsz, circa 1880-1922; 0380.852; 1 omslag
    - Gouda, Arent, circa 1880-1922; 0380.853; 1 omslag
    - Goyen, Jan van, circa 1880-1922; 0380.854; 1 omslag
    - Grebber, Frans Pietersz de, circa 1880-1922; 0380.855; 1 omslag
    - Gronsveld, Johannes, circa 1880-1922; 0380.856; 1 omslag
  - H, circa 1880-1922; 0380.vb55; 21 omslagen
    - Haes, Johannes de, circa 1880-1922; 0380.857; 1 omslag
    - Hals, Frans, circa 1880-1922; 0380.858; 1 omslag
    - Hannuyts, Gillis, circa 1880-1922; 0380.859; 1 omslag
    - Harmensz, Claes, circa 1880-1922; 0380.860; 1 omslag
    - Hartkamp, Theodorus, circa 1880-1922; 0380.861; 1 omslag
    - Heetvelt, Jan Woutersz, circa 1880-1922; 0380.862; 1 omslag
    - Helst, Bartholomeus van der, circa 1880-1922; 0380.863; 1 omslag
    - Helt Stocade, Nicolaes van, circa 1880-1922; 0380.864; 1 omslag
    - Hennekijn, Paulus, circa 1880-1922; 0380.865; 1 omslag
    - Hennin, Adrianus de, circa 1880-1922; 0380.867; 1 omslag
    - Hennin, Jacob de, circa 1880-1922; 0380.868; 1 omslag
    - Heusden, Hendrik van, circa 1880-1922; 0380.869; 1 omslag
    - Heijden, Jan van der, circa 1880-1922; 0380.870; 1 omslag
    - Heyndrick, Lieven Lievensz, circa 1880-1922; 0380.871; 1 omslag
    - Hillegaert, F., circa 1880-1922; 0380.872; 1 omslag
    - Hobbema, Meyndert, circa 1880-1922; 0380.873; 1 omslag
    - Hocxbergen, Frans van, circa 1880-1922; 0380.874; 1 omslag
    - Houven, Valerius van der, circa 1880-1922; 0380.875; 1 omslag
    - Hooren, Isaac Jacobsz van, circa 1880-1922; 0380.876; 1 omslag
    - Houckgeest, Joachim en Gerard, circa 1880-1922; 0380.877; 1 omslag
    - Houten, Carel van, circa 1880-1922; 0380.878; 1 omslag
  - I - K, circa 1880-1922; 0380.vb56; 7 omslagen
    - Ingen, Guillielmo van, circa 1880-1922; 0380.879; 1 omslag
    - Jansz van Ceulen, Cornelis (vader en zoon), circa 1880-1922; 0380.880; 1 omslag
    - Jansz, Govert, circa 1880-1922; 0380.881; 1 omslag
    - Jongh, H. de, circa 1880-1922; 0380.882; 1 omslag
    - Ketel, Cornelis, circa 1880-1922; 0380.883; 1 omslag
    - Kick, Cornelis, circa 1880-1922; 0380.884; 1 omslag
    - Koninck, Philips, circa 1880-1922; 0380.885; 1 omslag
  - L, circa 1880-1939; 0380.vb57; 11 omslagen
    - Laeck, Reynier van der, circa 1880-1922; 0380.886; 1 omslag
    - Lagoor, Johan, circa 1880-1922; 0380.887; 1 omslag
    - Larson, Johan, circa 1880-1922; 0380.888; 1 omslag
    - Lastman, Pieter, circa 1880-1922; 0380.889; 1 omslag
    - Leyden, Aertgen van, circa 1939; 0380.970; 1 omslag
    - Lely, Sir Peter, circa 1880-1922; 0380.890; 1 omslag
    - Lievensz, Jan Andrea, circa 1880-1922; 0380.891; 1 omslag
    - Lintsenich, Ludolph van, circa 1880-1922; 0380.892; 1 omslag
    - Lourisz van Egmont, Claes, circa 1880-1922; 0380.893; 1 omslag
    - Luce, Lucas, circa 1880-1922; 0380.894; 1 omslag
    - Lundens, Gerrit, circa 1880-1922; 0380.895; 1 omslag
  - M, circa 1880-1930; 0380.vb58; 14 omslagen
    - Maber, Jan de, circa 1880-1922; 0380.896; 1 omslag
    - Mandeville, Robbert, circa 1880-1922; 0380.897; 1 omslag
    - Marrell, Jacob, circa 1880-1922; 0380.898; 1 omslag
    - Marsens, Otto, circa 1880-1922; 0380.899; 1 omslag
    - Messmaecker en Meerhout, Johannes, circa 1880-1922; 0380.900; 1 omslag
    - Micker, Barent Christiaensz en Jan Christiaensz, circa 1880-1922; 0380.901; 1 omslag
    - Molenaer, Jan Miense, circa 1880-1922; 0380.902; 1 omslag
    - Mor, Anthonie, circa 1880-1922; 0380.903; 1 omslag
    - Moyaert, Claes, circa 1880-1922; 0380.904; 1 omslag
    - Munnekus, Hendrick, circa 1880-1922; 0380.905; 1 omslag
    - Murant, Emanuel, circa 1880-1922; 0380.906; 1 omslag
    - Musscher, Michiel van, circa 1880-1922; 0380.907; 1 omslag
    - Mutsaerts, Bastiaen, circa 1880-1922; 0380.908; 1 omslag
    - Muyckens, Johannes, circa 1880-1930; 0380.909; 1 omslag
  - N - P, circa 1880-1922; 0380.vb59; 10 omslagen
    - Nauwincx, Herman, circa 1880-1922; 0380.910; 1 omslag
    - Neer, Aernout van der, circa 1880-1922; 0380.911; 1 omslag
    - Nicquet, Jean, circa 1880-1922; 0380.912; 1 omslag
    - Nieulandt, Adriaen van, circa 1880-1922; 0380.913; 1 omslag
    - Olis, Jan; Ostade, Adriaen van, circa 1880-1922; 0380.914; 1 omslag
    - Pee, Theodorus van, circa 1880-1922; 0380.915; 1 omslag
    - Peenen, Johannes van, circa 1880-1922; 0380.916; 1 omslag
    - Pietersz, Adam, circa 1880-1922; 0380.917; 1 omslag
    - Porcellis, Jan, circa 1880-1922; 0380.918; 1 omslag
    - Pijnas, Jan, circa 1880-1922; 0380.919; 1 omslag
  - R, circa 1880-1922; 0380.vb60; 12 omslagen
    - Rembrandt, circa 1880-1922; 0380.920; 3 omslagen
    - Rinck, Elisabeth, circa 1880-1922; 0380.921; 1 omslag
    - Rocourt, Louys, circa 1880-1922; 0380.922; 1 omslag
    - Roer, Jacob van der, circa 1880-1922; 0380.923; 1 omslag
    - Rongers, Melchior, circa 1880-1922; 0380.924; 1 omslag
    - Ruwel, Alexander (naamsvarianten: Rouvoel, Roosewel), circa 1880-1922; 0380.925; 1 omslag
    - Roos, Theodorus, circa 1880-1922; 0380.926; 1 omslag
    - Roosendael, Nicolaes, circa 1880-1922; 0380.927; 1 omslag
    - Rijckhals, François, circa 1880-1922; 0380.928; 1 omslag
    - Rijn, Willem van, circa 1880-1922; 0380.929; 1 omslag
  - S, circa 1880-1922; 0380.vb61; 12 omslagen
    - Salm, Roelof en Cornelis van der, circa 1880-1922; 0380.930; 1 omslag
    - Schilperoort, Coenraet Adriaensz van, circa 1880-1922; 0380.931; 1 omslag
    - Serange, Jan, circa 1880-1922; 0380.932; 1 omslag
    - Sibilla, Gijsbert Jansz, circa 1880-1922; 0380.933; 1 omslag
    - Slingelandt, Pieter van, circa 1880-1922; 0380.934; 1 omslag
    - Smit, Jan, circa 1880-1922; 0380.935; 1 omslag